【裁判字號】    98,消債更,43
【裁判日期】    981123
【裁判案由】    更生事件
【裁判全文】
臺灣士林地方法院民事裁定            98年度消債更字第43號
聲  請  人
即  債務人  甲○○
                      國民
代  理  人  胡鳳嬌律師
上列聲請人聲請更生事件，本院裁定如下：
    主  文
聲請人甲○○自中華民國九十八年十一月二十五日十七時起開始
更生程序。
命司法事務官進行本件更生程序。
    理  由
一、按債務人不能清償債務或有不能清償之虞，且無擔保或無優
    先權之債務總額未逾新臺幣（下同）1,200 萬元者，於法院
    裁定開始清算程序或宣告破產前，得向法院聲請更生，觀之
    消費者債務清理條例第3 條、第42條第1 項規定自明。次按
    ，自債務人提出協商請求之翌日起逾30日不開始協商，債務
    人得逕向法院聲請更生，同條例第153 條定有明文。第按，
    法院開始更生程序之裁定，應載明其年、月、日、時，並即
    時發生效力；法院開始更生或清算程序後，得命司法事務官
    進行更生或清算程序，必要時得選任律師、會計師或其他適
    當之自然人或法人一人為監督人或管理人，復為同條例第45
    條第1 項、第16條所明定。
二、本件聲請意旨略以：聲請人有不能清償債務之情事，前曾於
    民國97年間以書面向最大債權金融機構即乙○○○保險股份
    有限公司（下稱乙○○○公司）請求共同協商債務清償方案
    ，惟乙○○○公司因房屋經法院拍賣而全額受償，復將聲請
    人聲請協商及補件資料轉交予次大債權銀行即大眾商業銀行
    股份有限公司（下稱大眾銀行）。大眾銀行雖於98年11月26
    日收執後通知聲請人補件，聲請人亦於同年11月28日補件，
    惟大眾銀行逾法定30日期間均未與聲請人開始協商。又聲請
    人無擔保或無優先權之債務總額為168 萬9,699 元，未逾1,
    200 萬元，且未經法院裁定開始清算程序或宣告破產。為此
    ，向本院聲請更生等語。
三、查聲請人甲○○所主張之上開事實，業據提出前置協商補正
    函（見本院卷第10、20頁）、前置協商補正函郵件收件回執
    （見本院卷第11、21頁）、前置協商申請書（見本院卷第12
    至18、32至50頁）、前置協商補件通知函（見本院卷第19頁
    ）、財團法人金融聯合徵信中心當事人綜合信用報告－債務
    清理條例前置協商專用債權人清冊（見本院卷第22至24頁）
    、財政部臺北市國稅局民國95至97年度綜合所得稅各類所得
    資料清單、財產歸屬資料清單（見本院卷第60、61、106 、
    107 頁）、本院97年度執字第7654號分配結果彙總表（見本
    院卷第94頁）等為證，且經本院依職權向最大債權金融機構
    大眾銀行函查協商過程等情，有大眾銀行98年3 月12日民事
    陳報狀，在卷可按（見本院卷第85至90頁），核屬相符，應
    堪認為真正。又聲請人查無消費者債務清理條例第6 條第3
    項、第8 條或第46條各款所定駁回更生聲請之事由存在。揆
    之首揭規定，應認聲請人聲請更生，於法尚無不合，應予裁
    定准許開始更生程序，並命司法事務官進行本件更生程序。
四、爰裁定如主文。
中    華    民    國    98    年    11    月    23    日
                  民事第二庭  法      官  蕭錫証
上為正本係照原本作成。
本件不得抗告。
中    華    民    國    98    年    11    月    23    日
                              書  記  官  羅伊安


司法院資訊處製作；財團法人民間司法改革基金會備份。
